

JUNIOR DATA SCIENTIST

BENDIMRAD MEHDI

PROFIL

BENDIMRAD Mehdi, Ingénieur d'état en génie informatique, 2 ans d'expériences, en cours de préparation d'un master 2 en exploration informatique de données et décisionnel, à la recherche d'emploi en Data Engineering à partir d'octobre 2022.

EXPERIENCES PROFESSIONNELLES

04/2022 - Aujourd'hui | INETUM (anciennement gfi)- FRANCE

DEVELOPPEUR BI, STAGE DE FIN D'ETUDES

Missions:

- Suivi de production quotidien, analyse et résolution des incidents.
- Réalisation de requêtes SQL ponctuelles ou récurrentes à destination du service marketing.
- -Analyse de la demande client, chiffrage, développement sur ETL, testing et déploiement en production.

Outils:

SOL Server Management Studio, PL/SOL Developer, WinSCP, PuTTY, JIRA, PowerBI Dollar Universe, Ab Initio, Outlook, SAS Visual Analytics, SAS Customer Intelligence,

08/2019 -08/2021 | SMILE TECHNOLOGIE CASABLANCA - MAROC

CONSULTANT TECHNICO-FONCTIONNEL ODOO/ERP - DEVELOPPEUR TALEND/ETL

Missions:

- Développement de modules, analyse et transcription des besoins client, migration données entre divers plateformes et versions d'Odoo, réalisation des projets en mode agile avec respect des jalons.

Outils:

Python 2.7 -> 3.6 - Pycharm Community Edition - Redmine - Gescom - Talend -Odoo 7 -> 14 -Ubuntu 18 - Github / Gitlab - Postgresql

FORMATION

2021 - 2022 | UNIVERSITE SORBONNE PARIS NORD, INSTITUT GALILEE -

VILLETANEUSE (ILES DE FRANCE)

MASTER 2

Exploration informatique de données et décisionnel

2014 - 2019 | ECOLE POLYTECHNIQUE - AGADIR (MAROC)

CYCLE D'INGENIEUR

Génie informatique, option génie logiciel

2012 - 2014 | FACULTEE DES SCIENCES ET TECHNIQUES - MARRAKECH (MAROC)

CYCLE PREPARATOIRE

Cycle préparatoire, option biologie chimie géologie

2011 - 2012 | LYCEE ALQALAM - AGADIR (MAROC)

BACCALAUREAT

Baccalauréat en sciences expérimentales

CONTACT

176 allée clémentine deman 59000, Lille, France

mehdibendi11@gmail.com

+33 6 23 36 23 22

in /in/mehdi-bendimrad-05404b161/

Permis B

COMPETENCES

LANGAGES DE PROMMATION:

Python 2.7/3.9, Java/JEE, Javascript, C/C++, PHP **BASE DE DONNEES:**

Mysql, SQL Server 6.0, PL/SQL Developer, POSTGRESOL

MAITRISE DES FRAMEWORKS:

Laravel 5, BOOTSTRAP 4, JQUERY

PROGICIEL DE GESTION INTEGREES:

Dolibar ERP, Suite CRM, Odoo/OpenERP 8 -> 14

CONCEPTION & MODELISATION:

UML, MERISE, MS PROJECT

SYSTEMES D'EXPLOITATIONS:

Ubuntu, Android, Windows

OUTILS & IDE:

Visual Studio 19, Power Designer, Eclipse IDE Android Studio, Git/Gitlab, Citrix Pycharm Community 2020, Docker 17.04

GESTION DE PROIET:

Redmine, Scrum, JIRA

ANALYSE DE DONNEES:

Talend / ETL - Abinitio/ ETL, PowerBI SAS Visual Analytics, Tableau, Dollar Universe

CERTIFICATIONS

MTA Software Development Fundamentals MTA HTML5 Application Development MTA Database Fundamentals MTA Security Fundamentals

LANGUES

Français, Arabe: Bilingue Anglais: Intermédiaire

Espagnol: Notions

CENTRE D'INTERETS

Tennis